【裁判字號】    99,聲再,135
【裁判日期】    990414
【裁判案由】    家暴過失傷害
【裁判全文】
臺灣高等法院刑事裁定                 99年度聲再字第135號
再審聲請人
即受判決人  甲○○
上列聲請人因過失傷害案件，對於本院99年度上易字第7號，中
華民國99年3月19日第二審確定判決（臺灣臺北地方法院98年度
易字第2678號，聲請簡易判決處刑案號：臺灣臺北地方法院檢察
署98年度偵字第16035號），聲請再審，本院裁定如下：
    主  文
再審之聲請駁回。
    理  由
一、聲請意旨略稱：告訴人高心媃就手受傷之陳述前後不一；未
    依聲請勘驗告訴人之手提袋及至現場履勘；未依聲請傳喚證
    人施俊仲或依職權傳喚在現場之其他證人，顯就足生影響於
    判決之重要證據漏未審酌，乃依刑事訴訟法第421條之規定
    ，聲請再審。
二、按刑事訴訟法第421條規定，不得上訴於第三審法院之案件
    ，除前條規定外，其經第二審確定之有罪判決，如就足生影
    響於判決之重要證據漏未審酌者，亦得為受判決人之利益，
    聲請再審。所謂重要證據，必須該證據已足認定受判決人應
    受無罪、或免訴、或輕於原審所認定之罪名方可，如不足以
    推翻原審所認定罪刑之證據，即非足生影響於原判決之重要
    證據。又所謂漏未審酌，乃指第二審判決前已發現而提出之
    證據，未予審酌而言，如證據業經法院依調查之結果，本於
    論理法則、經驗法則，取捨證據後，認定事實，被捨棄之證
    據，亦已於理由內敘明其捨棄之理由者，即非漏未審酌，是
    如僅係對法院證據取捨持相異評價，即不能以此為由聲請再
    審（最高法院89年度台抗字第30號裁定意旨參照）。
三、經查：聲請人固以原確定判決未審酌告訴人高心媃之陳述前
    後不一、未依聲請至現場履勘、未依聲請傳喚證人施俊仲，
    有重要證據漏未審酌云云。惟本件原確定判決已於理由二敘
    明，告訴人高心媃於原審之結證與證人林榮達、陳韋誌於原
    審結證之情節相符，亦與證人即赴現場處理之警員施俊仲於
    原審結證之情節大致相符，並以聲請人即被告以施俊仲結證
    之證言雖少部分與告訴人於原審結證之證言有所出入，惟並
    不影響施俊仲所證「我在樓上有聽到拍門之聲音，聽起來應
    該是樓下大門之聲音，我聽到聲音後就到一樓查看」之證言
    ，聲請人彈劾證人施俊仲之證言不可採，為無理由，告訴人
    之證言應可採信，且有台北市立聯合醫院和平院區98年6月1
    8日出具之診斷證明書（原確定判決卷中偵卷第11頁）記載
    告訴人左手背有腫脹及瘀傷（4×3公分），其上所記載之腫
    脹及瘀傷，亦與遭門夾傷所可能產生之腫脹瘀青相符，足認
    被告當天上午10點至10點15分之間，在中華路2段75巷1弄17
    號1樓關上木門時，確有不慎將告訴人之左手背夾傷之事。
    復於理由三中，詳敘並無至現場履勘必要之理由。足見原確
    定判決已審酌告訴人高心媃之證詞、證人施俊仲之證言，並
    敘明為何無須至現場履勘之理由，依前揭裁定意旨，自難謂
    原確定判決就聲請人上述舉證，有漏未審酌之再審事由。
四、次查：關於聲請人另以原確定判決未勘驗告訴人之手提袋及
    未依職權傳喚其他在場證人之聲請再審事由部分，原確定判
    決雖未敘及不採聲請人聲請勘驗告訴人手提袋之理由，惟原
    確定判決既已詳敘認定告訴人高以媃確實因為聲請人即被告
    過失之行為致傷之理由，此僅屬原確定判決取捨證據之職權
    行使，況告訴人手受傷之事實與告訴人開庭時手提袋之狀況
    又無何干係，實難謂開庭時手提袋之狀況為足以影響原確定
    判決結果之重要證據。至原確定判決如何認定事實？是否依
    職權調查證據？俱屬法院認定事實取捨證據之職權行使，聲
    請人自不得以原確定判決認定事實之結果不利聲請人，即謂
    原確定判決法院應依職權調查其他事項，並以原確定判決法
    院未依職權調查其他事項，即指原確定判決有重要證據漏未
    審酌之再審事由。
五、綜上所述，聲請人所執各項聲請再審之理由，無非係就本院
    前開確定判決證據採酌與否之爭執。惟證據之調查，係屬法
    院之職權，而法院就調查證據之結果，本於自由心證之原則
    ，而為斟酌取捨，係屬法院之職權範圍，原確定判決既已就
    聲請人涉案之證據，予以審酌認定，並敘明何以採酌之理由
    ，而認已足判斷聲請人確涉有過失傷害犯行，倘其證據之取
    捨並無違反論理或經驗法則，即難認其所為之論斷係屬違法
    ，聲請人未綜合全部證據相互間之關連性，就屬法院職權認
    定之範疇，以斷章取義之方式主張原確定判決未審酌證據，
    徒以己意而為指摘，自有未合，所執聲請再審之理由，非屬
    刑事訴訟法第421條所稱足生影響於判決之重要證據漏未審
    酌，聲請人聲請本件再審，核無理由，應予駁回。
六、據上論斷，應依刑事訴訟法第434條第1項，裁定如主文。
中    華    民    國    99    年    4     月    14    日
                  刑事第九庭  審判長法  官  陳貽男
                                    法  官  周盈文
                                    法  官  詹駿鴻
以上正本證明與原本無異。
不得抗告。
                                    書記官  梁淑時
中    華    民    國    99    年    4     月    15    日

司法院資訊處製作；財團法人民間司法改革基金會備份。
